臺灣橋頭地方法院民事判決
111年度小上字第54號
上  訴  人  李慶榮
被  上訴人  蔡宗宏
上列當事人間請求損害賠償事件，上訴人對於民國111年9月29日
本院橋頭簡易庭111年度橋小字第779號第一審判決提起上訴，本
院判決如下：
    主  文
上訴駁回。
第二審訴訟費用新臺幣1,500元由上訴人負擔。
    理  由
一、按對於小額程序之第一審裁判之上訴或抗告，非以其違背法
    令為理由，不得為之，民事訴訟法第436條之24第2項定有明
    文。所謂判決有違背法令，乃指判決不適用法規或適用不當
    ，若僅係取捨證據、認定事實等屬於原審法院職權行使之事
    項，除有認定違法之情形外，尚不生違背法令之問題。又依
    民事訴訟法第436條之32第2項規定，第469條第6款判決不備
    理由或理由矛盾之當然違背法令於小額事件之上訴程序並不
    準用，是於小額事件中所謂違背法令，並不包含認定事實錯
    誤、取捨證據不當或就當事人提出之事實或證據疏於調查或
    漏未斟酌之判決不備理由情形。
二、上訴意旨略以：被上訴人於原審自認其積欠上訴人借款未還
    ，依法即負返還借款之義務，卻未如期清償，已違反誠信原
    則，原判決未認定被上訴人此情違反誠信原則，係適用民法
    第148條第2項規定不當。又依兩造簽立之借據，約明「借款
    人（即被上訴人）若違反誠信，滋生訴訟費用及債權人（即
    上訴人）委請律師出庭費用，概由連帶借款人支付」等語（
    下稱系爭借據），被上訴人既違反誠信原則，上訴人自得依
    約請求被上訴人賠償新臺幣（下同）10萬元，原判決認上訴
    人之請求與上開借據要件不合，對契約自由原則之適用亦有
    不當。原判決有前揭違背法令情事，爰依法提起上訴等語。
三、經查，就被上訴人有無違反誠信，而須依系爭借據對上訴人
    負賠償責任乙節，業經原審依卷內兩造陳述、臺灣彰化地方
    法院111年度訴字第14號確認債權不存在事件案卷等證據，
    判斷無法證明被上訴人有製造虛假債權，以減少上訴人得向
    被上訴人求償之借款數額之事實，認被上訴人無違反誠信之
    行為，上訴人請求被上訴人賠償10萬元與系爭借據約定不合
    ，已說明其得心證之理由，其認定復與情理無違，應屬事實
    審法院取捨證據、認定事實之職權行使範圍，則原判決依卷
    證資料，斟酌全辯論意旨，依論理及經驗法則而為證據之取
    捨並為說明，無何適用民法第148條第2項規定不當、違背契
    約自由原則之判決違背法令情事。至上訴人主張原審未斟酌
    被上訴人未如期還款乙事，有無違反誠信原則，則屬判決是
    否不備理由範圍，依上說明，並非小額訴訟第二審之合法上
    訴理由。
四、綜上所述，原判決並無上訴人所指違背法令情事，上訴人提
    起本件上訴，指摘原判決不當，求予廢棄改判，依上訴意旨
    足認其上訴為無理由，爰依民事訴訟法第436 條之29第2 款
    規定，不經言詞辯論，逕以判決駁回。
五、末按於小額訴訟之上訴程序，法院為訴訟費用之裁判時，應
    確定其費用額，復為民事訴訟法第436條之19第1項、第436
    條之32第1項所明文。本件第二審訴訟費用為1,500元，應由
    上訴人負擔，爰併為確定如主文第2項所示。
六、據上論結，本件上訴為無理由，判決如主文。
中　　華　　民　　國　　111 　年　　11　　月　　23　　日
                  民事第二庭  審判長法  官 謝文嵐
                                    法  官 蔡牧玨
                                    法  官 許家菱
正本係照原本作成。
本判決不得上訴。
中　　華　　民　　國　　111 　年　　11　　月　　24　　日
         　　　　　　　　　　　     　書記官 劉國偉